【裁判字號】    89,易,29
【裁判日期】    890315
【裁判案由】    違反毒品危害防制條例
【裁判全文】
臺灣花蓮地方法院刑事判決                            八十九年度易字第二九號
    公  訴  人  臺灣花蓮地方法院檢察署檢察官
    被      告  甲○○
右列被告因違反毒品危害防制條例案件，經檢察官提起公訴 (八十八年度偵緝字第一
一三二號)，本院判決如左：
    主  文
甲○○連續施用第二級毒品，累犯，處有期徒刑壹年。扣案之安非他命參小包（毛重
壹公克）、吸食器貳組均沒收銷燬之。又施用第一級毒品，累犯，處有期徒刑拾月。
扣案之海洛因壹小包（淨重零點零柒公克）、注射針筒柒支均沒收銷毀之。應執行有
期徒刑壹年捌月。扣案之安非他命參小包（壹公克）、吸食器貳組、海洛因壹小包（
淨重零點零柒公克）、注射針筒柒支均沒收銷燬之。
    事  實
一、甲○○前曾於民國（下同）八十二年間因違反麻醉藥品管理條例案件，經台灣高
    雄地方法院以八十二年度易字第四六五二號判處有期徒刑六月確定，甫於八十四
    年三月十二日縮短刑期執行完畢，仍不知悔改，復於八十七年間因施用毒品案件
    ，經台灣台中地方法院裁定送勒戒處所觀察、勒戒後，認無繼續施用毒品之傾向
    ，由台灣台中地方法院檢察署檢察官於八十七年十二月二十八日以八十七年度偵
    字第二七一七四號為不起訴處分確定（公訴人誤載為二七一七號）。詎料甲○○
    仍不知峻悔，竟另基於概括之犯意，自八十八年十月初某日起至同年十一月二十
    七日止，連續在花蓮縣吉安鄉○○○○街二十六號住處，施用第二級毒品安非他
    命多次；復另行起意，於同年十一月二十七日中午十二時許，在上揭住處施用第
    一級毒品海洛因乙次，為警於八十八年十一月二十七日下午十三時三十分許，持
    搜索票於上揭處所查獲，並扣得第二級毒品安非他命三小包（毛重一公克）、第
    一級毒品海洛因一小包（毛重零點三公克，經送驗後淨重零點０七公克），施用
    毒品安非他命器具吸食器二組、注射海洛因所用針筒七支。嗣經本院以八十八年
    度毒聲字第八三二號裁定送觀察、勒戒後，有繼續施用毒品傾向，而再經本院裁
    定令入戒治處所施以強制戒治。
二、案經內政部警政署水上警察局第六警察隊移送臺灣花蓮地方法院檢察署檢察官偵
    查起訴。
    理  由
一、右揭犯罪事實業據被告甲○○於本院審理時坦承不諱，且查：
（一）、被告甲○○前因施用毒品案件，經台灣台中地方法院以裁定送觀察、勒戒後
        ，認無繼續施用毒品之傾向，由台灣台中地方法院檢察署檢察官於八十七年
        十二月二十八日以八十七年度偵字第二七一七四號為不起訴處分確定，有台
        灣花蓮地方法院檢察署刑案資料查註紀錄表及該案不起訴處分書附卷可稽。
（二）、復有安非他命參小包（壹公克）、吸食器貳組、海洛因壹小包（毛重零點參
        公克，送驗後淨重零點零柒公克）、注射針筒柒支扣案足憑。
（三）、被告甲○○之尿液經送驗結果，均呈甲基安非他命及嗎啡陽性反應，有花蓮
        縣衛生局煙毒尿液檢驗成績書一紙在卷可查（附於八十八年度毒偵字第三三
        ０號案卷第二十五頁）；又扣案之海洛因經送法務部調查局以化學呈色法及
        氣相層析質普儀分析法檢驗結果，認含有海洛因成分，淨重零點０七公克，
        亦有該局鑑定通知書附於八十八年度毒偵字第三三０號案卷第二十三頁可稽
        。
（四）、嗣台灣花蓮地方法院檢察署檢察官於八十八年十一月二十八日以八十八年聲
        觀字第六一一號聲請書聲請本院以裁定將被告甲○○送觀察、勒戒，本院於
        同日以八十八年度毒聲字第八三二號裁定照准確定。被告經執行觀察、勒戒
        之結果，認有繼續施用毒品之傾向，此復有台灣花蓮看守所八十八年十二月
        七日花所總字第六００號函附之有無繼續施用毒品證明書一紙在卷可稽，本
        件事證明確，被告犯行洵堪認定，應予依法論科。
二、核被告甲○○施用第二級毒品安非他命之行為，係犯毒品危害防制條例第十條第
    二項之罪，其施用第一級毒品海洛因之行為，係犯同法條第一項之罪。其先後多
    次施用第二級毒品安非他命之行為，時間緊接，構成要件相同，顯係出於概括之
    犯意反覆為之，為連續犯，爰依刑法第五十六條之規定以一罪論，並加重其刑。
    另被告甲○○前曾於八十二年間因違反麻醉藥品管理條例案件，經台灣高雄地方
    法院以八十二年度易字第四六五二號判處有期徒刑六月確定，甫於八十四年三月
    十二日縮短刑期執行完畢，此有台灣花蓮地方法院檢察署刑案資料查註紀錄表在
    卷可稽，五年以內再犯本件有期徒刑以上之罪，為累犯，應依刑法第四十七條規
    定遞加其刑。又被告所犯上揭二罪，犯意各別，構成要件亦互不相同，應分論併
    罰。爰審酌被告之素行不佳，知識程度，犯罪之動機、目的，手段，所生損害及
    犯罪後之態度等一切情狀，分別量處如主文所示之刑，及定其應執行刑。另扣案
    之安非他命參小包（壹公克）、吸食器貳組、海洛因壹小包（毛重零點參公克，
    送驗後淨重零點零柒公克）、注射針筒柒支均應依毒品危害防制條例第十八條第
    一項宣告沒收銷燬之。
據上論斷，應依刑事訴訟法第二百九十九條第一項前段，毒品危害防制條例第十條第
一項、第二項、第十八條第一項，刑法第十一條前段，第五十六條、第四十七條、第
五十一條第五款，判決如主文。
中      華      民      國    八  十  九    年    三    月    十  五    日
                               臺灣花蓮地方法院刑事庭
                                   法  官  林  國  泰
右正本證明與原本無異。
如對本判決不服，應於送達後十日內，向本院提出上訴狀。（應抄附繕本）告訴人或
被害人如對於本判決不服者，應具備理由請求檢察官上訴，其上訴期間之計算係以檢
察官收受判決正本之日期為準。
                                   法院書記官
中      華      民      國    八  十  九    年    三    月    十  五    日
附錄本判決論罪之法律條文：
毒品危害防制條例第十條：
施用第一級毒品者，處六月以上五年以下有期徒刑。
施用第二級毒品者，處三年以下有期徒刑。


司法院資訊處製作；財團法人民間司法改革基金會備份。
